臺灣新北地方法院民事裁定
111年度事聲字第43號
異  議  人  錢進榮  
上列異議人聲請對相對人蘇恩德等人核發支付命令事件，異議人
對於本院司法事務官民國111年6月6日所為111年度司促字第1149
1號裁定提出異議，本院裁定如下：
    主  文
異議駁回。
    理  由
一、按當事人對於司法事務官處理事件所為之終局處分，得於處
    分送達後10日之不變期間內，以書狀向司法事務官提出異議
    。司法事務官認前項異議有理由時，應另為適當之處分；認
    異議為無理由者，應送請法院裁定之。法院認第1項之異議
    為有理由時，應為適當之裁定；認異議為無理由者，應以裁
    定駁回之，民事訴訟法第240條之4第1項本文、第2、3項定
    有明文。查本院司法事務官於民國111年6月6日以111年度司
    促字第11491號裁定（下稱原裁定）駁回異議人對相對人核
    發支付命令之聲請，異議人對於上開處分不服，並於該處分
    送達後10日內具狀提出異議，核與上開規定及意旨相符，先
    予敘明。
二、原聲請及異議意旨略以：伊父錢金池於民國50年間經核准設
    立金池畜牧場，並於54年8月30日買受土地(應指新北市○○區
    ○○段○○○段00地號土地，下稱43號土地)作為畜牧場使用，價
    金業已由賣方全數收訖，同時指明界址點交伊父，有契約書
    (下稱系爭契約)為憑，嗣伊父即將43號土地及其上之金池畜
    牧場贈與伊管理經營後，43號土地承受人即相對人蘇國棟竟
    提告伊竊佔系爭土地，幸經臺灣新北地方檢察署（下稱新北
    地檢署）檢察官以95年度偵字第937號為不起訴處分。相對
    人蘇恩德、蘇錫坤、蘇國棟(下合稱相對人)遂再對伊提起返
    還43號土地等訴訟而勝訴確定，並對伊聲請強制執行，經鈞
    院96年度執字第83663號執行終結在案。惟依系爭契約相對
    人本應將43號土地所有權移轉登記予伊，卻未為之，致伊在
    43號土地上金池畜牧場遭強制執行拆除，伊就此曾提起回復
    原狀之訴訟，有鈞院108年度重訴字第67號確定判決為憑，
    因伊之畜牧場已不能回復原狀而有損害，伊自得依民法第21
    4至216規定請求相對人賠償損害。茲以鈞院108年度補字第2
    9號裁定核定之訴訟標的價額新臺幣（下同）68,630,394元
    為基礎計算伊受損害之金額，並依通常使用43號土地可得之
    預期利益，視為所失利益，加計賠償金額27,452,157元，及
    相對人未依系爭契約約定指明界址點交買方，應加計搬遷費
    27,452,157元，另應給付自損害發生時起10年之法定年息5%
    即61,767,354元【異議人稱相對人應給付自101年2月2日起
    至111年4月按年息5%計算之法定利息，計算式:(68,630,394
    +27,452,157+27,452,157)×5%×10年=61,767,354】，再加計
    伊於上開事件所繳納之裁判費616,032元，合計共185,918,0
    94元，聲請核發支付命令命相對人賠償伊上開金額。詎原裁
    定駁回伊對相對人支付命令之聲請，為此聲明異議，請求廢
    棄原裁定等語。
三、按支付命令之聲請，債權人之請求，應釋明之；支付命令之
    聲請，不合於第508條至第511條之規定，或依聲請之意旨認
    債權人之請求為無理由者，法院應以裁定駁回之；支付命令
    之聲請，不合於民事訴訟法第511條第2項規定者，司法事務
    官應駁回其聲請，毋庸命其補正，民事訴訟法第511條第2項
    、第513條第1項前段、司法事務官辦理督促程序規範要點第
    2點第4款分別定有明文。再按釋明事實上之主張者，得用可
    使法院信其主張為真實之一切證據，但依證據之性質不能即
    時調查者，不在此限，民事訴訟法第284 條另有明文；而釋
    明之舉證程度，僅須令法院就某一事實之存否，產生信其大
    概如此之薄弱心證為已足，又釋明之證據，需能使法院為即
    時之調查，則法院審酌應否核發支付命令時，應專就債權人
    提出之證據決之，倘債權人並未提出證據，或僅依其提出之
    證據，仍無法依經驗或論理法則直接推論出其主張之事實者
    ，即難認其已盡釋明之責，此時法院即應駁回支付命令之聲
    請。
四、本件異議人向本院聲請對相對人核發支付命令固主張：因相
    對人對其聲請強制執行拆除43號土地上之畜牧場，致該畜牧
    場不能回復原狀，爰依民法第213條至216條等規定請求相對
    人賠償其損害185,918,094元云云，惟觀諸其提出之本院108
    年度補字第29號裁定、繳納本院108年度補字第29號裁定之
    裁判費收據、新北地檢署檢察官95年度偵字第937號不起訴
    處分書、第三人錢金池與陳枋間之不動產（未載明地號）買
    賣契約書、本院101年4月30日96年度執字第83663號執行命
    令、本院108年度重訴字第67號(原案號108年度補字第29號)
    確定判決證明書等件，均無法依經驗或論理法則直接推論出
    其與相對人間存有損害賠償債權存在之事實，自難認異議人
    就其請求之原因事實已盡釋明。是以，原裁定以異議人未能
    釋明兩造間存有債權債務關係為由，駁回異議人支付命令之
    聲請，於法並無違誤，異議論旨指摘原裁定不當，求予廢棄
    原裁定，為無理由，應予駁回。
五、另司法事務官所為駁回支付命令之處分，當事人雖得依民事
    訴訟法第240 條之4規定提起異議，該異議並由該司法事務
    官所屬一審法院獨任法官審理該異議事件，惟對於第一審所
    為之裁定，因民事訴訟法第513 條第2 項規定不得聲明不服
    ，自不得向第二審法院提起抗告（司法院秘台廳民二字第09
    80006307號函參照、臺灣高等法院暨所屬法院101 年法律座
    談會民事類提案第39號研討結果參照）。是本院司法事務官
    所為之原裁定（指駁回聲請部分），依民事訴訟法第513條
    第2 項規定，本屬不得聲明不服之事件，雖民事訴訟法第24
    0 條之4第1 項例外賦與債權人異議之權利，然其本質既屬
    不得聲明不服之事件，則異議人就本院駁回其異議之裁定，
    亦不得抗告至二審法院，附此敘明。 
六、爰依法裁定如主文。
中　　華　　民　　國　　111 　年　　9 　　月　　28　　日
                  民事第四庭    法　官　古秋菊
本裁定不得抗告。
中　　華　　民　　國　　111 　年　　9 　　月　　28　　日
                                書記官　邱雅珍